【裁判字號】    98,交抗,588
【裁判日期】    980331
【裁判案由】    違反道路交通管理處罰條例
【裁判全文】
臺灣高等法院刑事裁定                 98年度交抗字第588號
抗  告  人
即受處分人  甲○○
                    康路128.
上列抗告人因違反道路交通管理處罰條例案件，不服臺灣臺北地
方法院，中華民國97年12月30日所為裁定（97年度交聲字第2247
號），提起抗告，本院裁定如下：
    主  文
抗告駁回。
    理  由
一、原處分意旨略以：本件異議人即受處分人甲○○所有之車牌
    號碼6768-KG號自用小客車，於民國97年5月3日上午11時55
    分許，行經臺北縣中和市○○路與景平路口（往中和方向）
    時，因有任意跨越兩條車道行駛（雙白線禁止變換車道）之
    違規行為，經臺北縣政府警察局交通隊警員以照相方式採證
    ，並由警員林慶曜以該車所有人有違反道路交通管理處罰條
    例第45條第12款之汽車駕駛人，爭道行駛有任意跨越兩條車
    道行駛（雙白線禁止變換車道）規定之行為逕行掣單舉發，
    經將該舉發通知單送達受處分人後，受處分人於舉發通知單
    上所載之應到案日期（97年6月18日）前之97年5月30日向舉
    發機關即臺北縣政府警察局提出申訴，經調查結果，仍認受
    處分人確有上開違規行為，原處分機關遂依道路交通管理處
    罰條例第45條第12款、第63條第1項第1款、處理細則第43條
    、第44條及基準表之規定，於97年7月31日以北市裁申字第
    裁22-CG0000000號裁決書裁處受處分人罰鍰新台幣（下同）
    600元，並記違規點數一點在案。
二、抗告意旨略以：台北縣中和市○○路與中山路路口共四個交
    會口，惟獨景平路往中和方向內線特別劃設雙白線為直行且
    可左轉用道，以致誤導駕駛人駛入後，並在景平路上架設錄
    影機加以錄影取締，至於其他三個路口內線道均劃設為左轉
    專用道，如此方式非常不妥，易招致民怨，並致行車秩序大
    亂。爰請求撤銷本件裁決，免為處罰云云。
三、經查：抗告人於前述時、地確有爭道行駛任意跨越兩條車道
    行駛（雙白線禁止變換車道）之事實，為抗告人於聲明異議
    狀內所坦認，並有現場舉發採證照片二幀在卷可按，足認抗
    告人於前開時、地不在規定之車道行駛，而爭道行駛任意跨
    越兩條車道行駛之事實，至臻明確。抗告人雖以道路不當設
    計誤導駕駛民眾云云置辯，惟就卷內之採證照片觀之，受處
    分人為爭道行駛任意跨越兩條車道行駛（雙白線禁止變換車
    道）之際，該道路上確劃設有雙邊禁止變換車道線之雙白實
    線，且當時亦無其他車輛行駛於其所駕駛之車輛兩側，是在
    抗告人車行於其車道上，仍有足夠之空間可供抗告人行駛甚
    明。況依上開照片所示，當時抗告人違規之時間為日間、天
    氣晴、視線良好，足見抗告人於行駛時即已知悉該路面有劃
    設雙白線禁止變換車道，且其亦無為閃避其他車輛或障礙物
    而須駛出雙白線之情事。雖抗告人提出其他並無劃設雙白實
    線可以跨越車道行駛之路段照片，認為本路段雙白線劃設易
    使駕駛人違規云云，惟道路標誌、標線、號誌之規劃設置及
    管理，係屬交通主管機關之權責，主管機關依「道路交通標
    誌標線號誌設置規則」統一規劃設置，除有顯然不當而無法
    期待人民遵守之情形外，相關用路人均應加以遵守，始能發
    揮道路交通管理之功能，相關用路人亦應遵守各項交通規則
    ，以期維護用路安全，若用路人得任意以道路上標線劃設不
    當為由逕行恣意行駛，行車秩序必為大亂，其他用路人之安
    全亦難以維護。是本件異議人以道路劃設錯誤變相誤導，致
    有超越雙白線之違規行為云云聲明異議，實無足採，並非不
    得不超越雙白線行駛之合法理由。本件事證明確，抗告人確
    有前開違規行為堪以認定。
四、綜上所述，原法院以抗告人確有在前述時、地駕駛系爭車輛
    爭道行駛任意跨越兩條車道行駛之違規事實，認原處分機關
    依道路交通管理處罰條例第45條第12款、第63條第1項第1款
    、處罰細則第43條、第44條暨違反道路交通管理事件統一裁
    罰基準表之規定，裁處異議人罰鍰 600元，並無不當為由，
    駁回抗告人之異議，經核並無不合。從而，抗告意旨仍指陳
    詞，指摘原裁定不當，求予廢棄改裁定，為無理由，應予駁
    回。
據上論結，應依道路交通案件處理辦法第26條，刑事訴訟法第41
2條，裁定如主文。
中    華    民    國    98    年    3    月     31    日
                  刑事第七庭  審判長法  官  陳晴教
                                    法  官  楊智勝
                                    法  官  游紅桃
以上正本證明與原本無異。
不得再抗告。
                                    書記官  戴伯勳
中    華    民    國    98    年    3    月     31    日


司法院資訊處製作；財團法人民間司法改革基金會備份。
